【裁判字號】    89,訴,461
【裁判日期】    890831
【裁判案由】    違反毒品危害防制條例
【裁判全文】
臺灣新竹地方法院刑事判決                        八十九年度訴字第四六一號
    公  訴  人  臺灣新竹地方法院檢察署檢察官
    被      告  甲○○
右列被告因違反毒品危害防制條例案件，經檢察官提起公訴（八十九年度毒偵字第九
八三號），本院判決如左：
    主  文
甲○○連續施用第二級毒品，處有期徒刑柒月；又連續施用第一級毒品，處有期徒刑
捌月。應執行有期徒刑壹年貳月。
    事  實
甲○○違反麻醉藥品管理條例及煙毒前科，曾於七十八年間因違反肅清煙毒條例案件
，經本院判處有期徒刑二年六月確定，嗣經減刑為有期徒刑一年六月，於八十年一月
一日執行完畢；又於八十一年間再因違反肅清煙毒條例案件，經臺灣高等法院判處有
期徒刑三年十月確定，並於八十三年一月十三日經假釋出獄，惟於假釋期間，再於八
十四年間，仍因違反肅清煙毒條例案件，經本院再判處有期徒刑四年三月確定，並撤
銷前開假釋，而接續執行，嗣又於八十七年二月二十七日再獲假釋出獄，然再於八十
八年間經撤銷假釋，現仍在監執行殘刑，應執行至九十一年三月十四日（故不構成累
犯）。又其於民國八十八年間已因施用毒品案件，經公訴人聲請本院以八十八年度毒
聲字第一二六七號裁定送勒戒處所觀察、勒戒，嗣經觀察、勒戒後，認無繼續施用毒
品傾向，而於八十八年八月二十五日經臺灣新竹地方法院檢察署檢察官以八十八年度
偵字第二一三八號為不起訴處分確定；詎竟仍不知悔改，復分別基於施用第一級毒品
及第二級毒品之概括犯意，自八十九年一月二十一日至八十九年一月二十五日止，連
續在新竹市立殯儀館等處所，先後施用第二級毒品安非他命多次；又自八十九年一月
二十一日起至八十九年一月二十八日晚上七時四十五分許回溯前二十六小時內之某時
止，亦連續在新竹市立殯儀館及其他不詳處所等處，先後將第一級毒品海洛因粉末滲
入香煙內吸食之方式施用第一級毒品海洛因三次，嗣於八十九年一月二十八日晚上七
時四十五分許經警訊後採尿送驗查獲。旋經公訴人聲請本院以八十九年度毒聲字第一
三四七號裁定送勒戒處所觀察、勒戒，嗣經觀察、勒戒結果，認有繼續施用毒品傾向
（公訴人應另聲請本院裁定令入戒治處所施以強制戒治一年）。案經新竹縣警察局新
埔分局報告臺灣新竹地方法院檢察署檢察官偵查起訴。
    理  由
一、訊據被告甲○○固坦承有前揭連續施用第一級毒品海洛因、第二級毒品安非他命
    犯行，惟辯稱：伊施用第一級毒品海洛因係於八十九年一月二十一日施用二次云
    云。然查，被告前揭連續施用第二級毒品安非他命部分，業據被告於本院審理時
    坦承不諱。又被告於八十九年一月二十八日晚上七時四十五分許經警訊後所採尿
    液經檢驗結果，確呈第一級毒品嗎啡（施用海洛因後經人體代謝還原為嗎啡）及
    第二級毒品安非他命陽性反應，此有新竹縣衛生局八十九年二月十九日竹縣衛六
    字第８９０４７１號尿液檢驗單及憲兵司令部刑事鑑識中心八十九年四月二十九
    日（８９）綱得字第０５１７３號鑑驗通知書各一份在卷可稽。第按，「海洛因
    經注射入人體後，約80％於二十四小時內自尿中排出，一般而言，尿液中能否驗
    出嗎啡陽性反應與其投與量、投與途徑、採尿時間、個人體質及檢驗方法之靈敏
    度有關，國外曾有文獻報導注射六亳克之海洛因鹽酸鹽，其代謝物嗎啡之平均可
    檢出時限約為二十六小時」，此有行政院衛生署藥物食品檢驗局八一藥檢壹字第
    八一一四八八五號函可憑。故依上開說明，被告確有於八十九年一月二十八日晚
    上七時四十五分許採尿前二十六小時內之某時，在不詳處所，施用第一級毒品海
    洛因之情事，應屬無疑。從而，被告確有自八十九年一月二十一日起至八十九年
    一月二十八日晚上七時四十五分許回溯前二十六小時內之某時，連續在新竹市立
    殯儀館及其他不詳處所等處，先後將第一級毒品海洛因粉末滲入香煙內吸食之方
    式施用第一級毒品海洛因三次，亦堪予認定。至其辯稱未於八十九年一月二十八
    日晚上七時四十五分許採尿前二十六小時內之某時施用第一級毒品海洛因云云，
    乃與事實不符，不足採信。再者，被告曾於八十八年間因施用毒品案件，經公訴
    人聲請本院以八十八年度毒聲字第一二六七號裁定送勒戒處所觀察、勒戒，嗣經
    觀察、勒戒後，認無繼續施用毒品傾向，而於八十八年八月二十五日經臺灣新竹
    地方法院檢察署檢察官以八十八年度偵字第二一三八號為不起訴處分確定；嗣又
    再因本件分別連續施用第一、二級毒品，再經公訴人聲請本院以八十九年度毒聲
    字第一三四七號裁定送觀察、勒戒後，認有繼續施用毒品傾向等情，亦有臺灣高
    等法院被告全國前案紀錄表、臺灣新竹地方法院檢察署被告刑案資料查註記錄表
    、本院八十九年度毒聲字第一三四七號刑事裁定、臺灣新竹地方法院檢察署檢察
    官八十八年度偵字第二一三八號不起訴處分書、台灣新竹看守所附設勒戒處所八
    十九年七月二十八日竹所總字第一八一九號函附之有無繼續施用毒品傾向證明書
    暨評估標準紀錄紙等在卷可稽。綜上，事證已臻明確，被告犯行洵堪認定。
二、核被告所為係分別犯毒品危害防制條例第十條第一項之施用第一級毒品罪及同條
    例同條第二項之施用第二級毒品罪。其先後三次施用第一級毒品海洛因及先後多
    次施用第二級毒品安非他命犯行，皆時間緊接，手法相同，反覆為之，所犯又分
    別均係構成要件相同之罪名，顯均係基於概括犯意為之，應均依連續犯之規定以
    一罪論，並均依法加重其刑。又其所犯前開二罪，罪名不同，犯意各別，行為互
    殊，應予分論併罰。至其持有第一級毒品海洛因、第二級毒品安非他命後，分別
    進而施用，其持有第一、二級毒品之低度行為，應分別為施用之高度行為所吸收
    ，爰不另論其持有第一、二級毒品罪。爰審酌被告有違反麻醉藥品管理條例及煙
    毒前科，又曾於七十八年間因違反肅清煙毒條例案件，經本院判處有期徒刑二年
    六月確定，嗣經減刑為有期徒刑一年六月，於八十年一月一日執行完畢；又於八
    十一年間再因違反肅清煙毒條例案件，經臺灣高等法院判處有期徒刑三年十月確
    定，並於八十三年一月十三日經假釋出獄，惟於假釋期間，再於八十四年間，仍
    因違反肅清煙毒條例案件，經本院再判處有期徒刑四年三月確定，並撤銷前開假
    釋，而接續執行，嗣又於八十七年二月二十七日再獲假釋出獄，然再於八十八年
    間經撤銷假釋（現仍在監執行殘刑，應執行至九十一年三月十四日）；又於民國
    八十八年間因施用毒品案件，經公訴人聲請本院以八十八年度毒聲字第一二六七
    號裁定送勒戒處所觀察、勒戒，嗣經觀察、勒戒後，認無繼續施用毒品傾向，而
    經公訴人為不起訴處分確定，有臺灣新竹地方法院檢察署刑案資料查註紀錄表及
    臺灣高等法院被告全國前案紀錄表附卷足參，猶再犯本件，顯然自制力甚為薄弱
    ，惟念其所為僅戕害自身身心健康，且犯罪手段、情節及所生危害均尚非重大等
    一切情狀，分別酌予量處如主文所示之刑，並定應執行刑。
據上論斷，應依刑事訴訟法第二百九十九條第一項前段，毒品危害防制條例第十條第
一、二項，刑法第十一條前段、第五十六條、第五十一條第五款，判決如主文。
本案經檢察官林李嘉到庭執行職務。
中華      民      國    八十九    年      八      月    三十一    日
                              臺灣新竹地方法院刑事第一庭
                                  法  官     汪  銘  欽
右正本證明與原本無異
如不服本判決書應於送達後十日內向本院提出上訴狀（應附繕本），上訴於台灣高等
法院。
                                  書記官     蕭  宛  琴
中      華      民      國    八十九    年      八      月    三十一    日
附錄本案論罪科刑法條全文：
毒品危害防制條例第十條第一項
施用第一級毒品者，處六月以上五年以下有期徒刑。
毒品危害防制條例第十條第二項
施用第二級毒品者，處三年以下有期徒刑。


司法院資訊處製作；財團法人民間司法改革基金會備份。
